臺灣新北地方法院民事裁定
111年度消債清字第132號
聲  請  人  林佳誼（原名：林梅芬）    

代  理  人  陳禹竹律師（法扶律師）
上列當事人聲請消費者債務清理事件，本院裁定如下：
    主  文
聲請人應於本裁定送達後10日內，補正如附件所示事項。
    理  由
一、按聲請更生或清算不合程式或不備其他要件者，法院應以裁
    定駁回之，但其情形可以補正者，法院應定期間先命補正，
    消費者債務清理條例第8條定有明文。
二、查本件聲請人具狀聲請清算，有如附件所示事項應予補正，
    爰定期命補正，如逾期未補正，則駁回其聲請。
三、依消費者債務清理條例第8 條但書，裁定如主文。

中　　華　　民　　國　111 　　年　　6 　  月　　20　　日
              民事第八庭    法　　　官　陳翠琪
上為正本係照原本作成
本件不得抗告
中　　華　　民　　國　111 　　年　　6 　　月　　20  　日
                    　　　　書　記　官　曾怡婷
附件:
一、請預納郵務送達費新臺幣（下同）7,650元（依聲請人陳報
    之債權人14人連同債務人及聲請人，合計15人，暫以每人10
    份，每份51元計算：15人×10份×51元=7,650元）。
二、請釋明本件聲請理由：請詳實說明債務發生原因、本件無法
    與最大債權人達成前置調解之理由（例如有何不能清償債務
    或有不能清償之虞情事）？另聲請人請陳報是否有其他民間
    債權人，如有，應說明積欠之債務及理由為何？並請提出民
    間債權人之借貸證明文件（如借貸契約、借據等件）。
三、聲請人於聲請清算前2 年起迄今之財產變動狀況（包含不動
    產、動產），應詳述其原因情事【即就上開財產之有償、無
    償（原始或繼受）取得、移轉予他人、變更或設定負擔等事
    實或法律行為致生權利得、喪、變更之情形】，據實向法院
    陳報，並附相關證明（倘該段期間曾經取得或喪失不動產所
    有權，應詳為標明不動產之地號、建號）。
四、按聲請人陳報之現居與戶籍地相同，請聲請人說明現居地房
    屋為何人所有、基於何法律關係居住於上址。倘為租賃關係
    ，則應提出「最新有效」之租賃契約書，及每月支付租金之
    證明。
五、請補正說明聲請人是否於最近5 年內從事國內外股票、期貨
    、基金或其他金融商品之投資交易？若有，請提出上開投資
    交易明細及證明文件。
六、請聲請人重新製作『聲請清算前2 年』、『聲請清算後迄今』之
    財產及收入狀況說明書，表明下列事項並提出證明文件（請
    分別製作聲請前2 年及聲請後迄今之財產收入狀況說明書）
    ：
    ㈠財產目錄：土地、建築最新登記謄本（含他項權利部）、
      動產（含名稱、種類、數量）、【聲請人於各金融機構之
      全部存摺及證券集保存摺之「完整全部內頁」影本（須附
      銀行名稱及帳號、完整內頁資料並補登至本裁定送達日之
      後）】、股票（含公司、營利事業統一編號、主營業所所
      在地），基金、外幣、保險單（含本人及配偶、未成年子
      女、父母為要保人或受益人之人壽保單及儲蓄性、投資性
      保單，並敘明各保險契約之有效期限、每期保費金額、有
      無曾以保單向保險公司借款，以及若終止該等保險契約，
      可領回之金額、保單紅利金和保單解約金金額各為若干？
      暨提出繳交保費單據及保險契約影本。）、事業投資或其
      他資產在內之所有財產，並其性質及所在地；如財產設定
      擔保債權、優先權或其他負擔，應一併表明（如抵押權、
      質權等），並提出該等權利之設定契約書。
    ㈡收入數額：薪資、年金、保險給付、租金收入、退休金或
      退休計畫收支款、各類政府補助金、津貼、買賣股票及基
      金或外幣等相關投資之所得、分居或離婚贍養費或其他收
      入款項在內之所有收入款項並檢附各該收入之收入證明，
      如薪資單等，並陳報聲請人有無於何公司行號兼職及每月
      兼職收入與證明文件，如有長期或某段期間內無從事固定
      正職工作或無收入之情形，亦請陳報起迄時間及說明詳細
      原因為何。
    ㈢必要支出數額：依消債條例第64條之2 規定，債務人必要
      生活費用，以最近一年衛生福利部或直轄市政府所公告當
      地區每人每月最低生活費1.2 倍定之；受扶養者之必要生
      活費用，準用第一項規定計算基準數額，並依債務人依法
      應負擔扶養義務之比例認定之；前二項情形，債務人釋明
      清算期間無須負擔必要生活費用一部或全部者，於該範圍
      內，不受最低數額限制；債務人證明確有必要支出者，不
      受最高數額及應負擔比例之限制；另依消債條例施行細則
      第21條之1 第3 項規定，就此部分即毋庸記載原因、種類
      及提出證明文件，聲請人如係依上開標準計算聲請清算前
      2 年及聲請清算後迄今必要支出數額，請註明之。聲請人
      陳報之必要支出如非以上開標準計算，應列出具體項目並
      提出相關文件證明，例如：聲請人之衣服、教育、交通（
      聲請人上下班交通工具為何？若是使用汽機車，應提出上
      開汽機車之行車執照影本及油資、修繕、保養費用、支出
      費用之證明文件）、租金（如有租屋，請提出租金轉帳證
      明），水電瓦斯及電話費等、醫療、稅賦開支（含營利事
      業所得稅申報書、綜合所得稅申報書）、全民健保、勞保
      、農保、漁保、公保或其他支出在內之所有必要支出數額
      ，暨提出相關單據（如發票、收據、繳費證明、轉帳存摺
      內頁等）證明。
    ㈣按聲請人收入不足以負擔支出，請聲請人說明係如何負擔
      日常開銷？倘受有親友資助，請敘明詳細情形（每月或每
      週或不定時、每期金額多寡等），並提出該名家屬或親友
      之聯絡方式（姓名、住址、電話）、聲請人接受資助之相
      關證明文件等據實向法院陳報。
七、請向中華民國人壽保險商業同業公會（地址：臺北市○○路00
    0 號5 樓）申請查詢「最新」歷年以來包含以聲請人為要保
    人或受益人之人壽保險投保紀錄，待該公會核發查詢結果相
    關文件後，再予一併陳報本院。
八、聲請人請向中華民國銀行商業同業公會全國聯合會【地址：
    臺北市○○區○○街0 號3 樓】申請查詢本人於各金融機構行是
    否開立存款帳戶，待該公會核發查詢結果相關文件後，再予
    一併陳報本院。
九、請提出聲請人本人「最新」勞工保險被保險人投保資料表（
    明細）之正本
十、聲請人請向臺灣集中保管結算所股份有限公司【地址：臺北
    市○○○路000 號11樓】申請聲請人本人自108年度以來迄今於
    該公司之往來證券商、股票餘額、異動表等相關資料。待該
    公司查詢核發保管帳戶客戶餘額表、客戶存券異動明細表、
    集保戶往來參加人明細資料表（含帳號）及投資人於清算交
    割銀行未開戶明細表等文件後，再予一併陳報本院。
（以上均請依序提出證明文件並加以標示（如標籤紙），且請務
必「完整影印清楚」，並請於書狀列載證據目錄。另請聲請人向
本院陳報之資料及任何陳述，切勿使用任何不確定之字樣，或假
設語氣、假設性推論。並請「詳細閱讀」後，逐一「誠實」補正
，切勿缺漏。又上開請聲請人申請之資料，請「盡速申請」後陳
報，否則本院難認聲請人已盡協力義務，有清理債務之真意與誠
意。另請「一次」即補正齊全。）